【裁判字號】    98,審訴緝,39
【裁判日期】    980430
【裁判案由】    毒品危害防制條例
【裁判全文】
臺灣高雄地方法院刑事判決            98年度審訴緝字第38號
公  訴  人  臺灣高雄地方法院檢察署檢察官
被      告  甲○○
                    （現於台灣高雄看守所羈押中）
指定辯護人  本院公設辯護人陳信凱
上列被告因違反毒品危害防制條例案件，經檢察官先後提起公訴
（97年度毒偵字第2644號、第5395號）後，聲請改依協商程序而
為判決，本院判決如下：
    主  文
甲○○施用第一級毒品，累犯，處有期徒刑捌月，扣案如附表編
號所示第一級毒品海洛因壹包沒收銷燬之；又施用第二級毒品
，累犯，處有期徒刑肆月；又施用第一級毒品，累犯，處有期徒
刑捌月，扣案如附表編號所示第一級毒品海洛因壹包沒收銷燬
之；又施用第二級毒品，累犯，處有期徒刑肆月。應執行有期徒
刑壹年捌月，扣案如附表所示第一級毒品海洛因貳包均沒收銷燬
之。
    事實及理由
一、甲○○前因施用毒品案件，經本院91年度毒聲字第2208號裁
    定令入戒治處所施以強制戒治，於民國92年7 月25日執行完
    畢釋放。又於94年間涉犯施用毒品、竊盜等案件，分別經本
    院94年度簡字第6122號判決判處有期徒刑3 月及94年度易字
    第1690號判決判處有期徒刑7 月確定，上揭2 罪復經裁定應
    執行有期徒刑9 月；其後再因施用毒品案件，由本院以95年
    度易字第1579號判決判處有期徒刑6 月確定，並接續上述有
    期徒刑9 月而為執行，於96年2 月26日執行完畢出監。詎其
    猶不知悛悔，竟分別基於施用第一級毒品海洛因與第二級毒
    品甲基安非他命之犯意，於97年3 月1 日某時許，在其位於
    高雄縣鳳山市○○路133 號7 樓住處，先後以將海洛因摻入
    香菸點燃吸食及將甲基安非他命置入玻璃球燃燒加熱之方式
    ，非法施用第一級毒品海洛因與第二級毒品甲基安非他命各
    1 次，嗣於同日15時10分許在高雄縣鳳山市○○路、中崙二
    路口遭警盤檢查獲，另扣得其所有如附表編號所示第一級
    毒品海洛因1 包（檢驗前淨重0.182 公克、檢驗後淨重0.17
    5 公克）。其後另基於施用第一級毒品海洛因與第二級毒品
    甲基安非他命之犯意，於97年6 月25日某時許，同在上址以
    前揭方式更行非法施用第一級毒品海洛因與第二級毒品甲基
    安非他命各1 次，嗣於同日14時許在高雄市○○區○○路34
    巷18弄9 號前再次遭警查獲，並扣得其所有如附表編號所
    示第一級毒品海洛因1 包（檢驗前淨重0.387 公克、檢驗後
    淨重0.379 公克）。
二、上揭事實，業有尿液採集編號對照表暨台灣檢驗科技股份有
    限公司97年3 月19日濫用藥物尿液檢驗報告、尿液採證代碼
    表暨高雄市立凱旋醫院97年7 月7 日濫用藥物尿液檢驗報告
    各1 件在卷可稽，另扣得被告所有如附表所示第一級毒品海
    洛因2 包可資憑佐。又上開毒品送請鑑定結果均含有第一級
    毒品海洛因成分，亦有卷附高雄市立凱旋醫院濫用藥物成品
    檢驗鑑定書2 份可查，復據被告於本院審理中坦認上情不諱
    ，足徵其自白核與事實相符，堪予採信。
三、本件經檢察官與被告暨其辯護人於審判外達成協商之合意且
    被告已認罪，其合意內容為：被告甲○○所涉施用第一級毒
    品罪共二罪、各願受有期徒刑捌月；施用第二級毒品罪共二
    罪、各願受有期徒刑肆月，應執行有期徒刑壹年捌月之宣告
    。經查，上開協商合意並無刑事訴訟法第455 條之4 第1 項
    所列情形之一，檢察官聲請改依協商程序而為判決，本院爰
    不經言詞辯論，於協商合意範圍內為協商判決。此外，扣案
    如附表所示第一級毒品海洛因2 包均係查獲之毒品，且該包
    裝袋與其內毒品業已無法析離，應將之同視為毒品無訛，從
    而不問屬於犯人與否，爰依毒品危害防制條例第18條第1 項
    前段規定分別就被告97年3 月1 日及同年6 月25日所涉施用
    第一級毒品罪刑以下宣告沒收銷燬，附此敘明。
四、應適用之法條：刑事訴訟法第455 條之4 第2 項、第455 條
    之8 ，毒品危害防制條例第10條第1 項、第2 項、第18條第
    1 項前段，刑法第11條、第47條第1 項、第51條第5 款。
五、本判決除有刑事訴訟法第455 條之4 第1 項第1 款、第2 款
    、第4 款、第6 款、第7 款所定情形之一，或違反同條第2
    項規定者外，不得上訴。
六、如不服本件判決，得自收受判決送達之日起10日內，向本院
    提出上訴書狀，上訴於第二審法院。
中    華    民    國    98    年    4     月    30    日
                  刑事第十庭  法  官    陳明呈
以上正本證明與原本無異。
如不服本判決應於收受送達後10日內向本院提出上訴書狀，並應
敘述具體理由；如未敘述上訴理由者，應於上訴期間屆滿後20日
內向本院補提理由書（均須按他造當事人之人數附繕本）「切勿
逕送上級法院」。
中    華    民    國    98    年    4     月    30    日
                              書記官    張琇晴
附錄本判決論罪科刑之法條：
毒品危害防制條例第十條
施用第一級毒品者，處六月以上五年以下有期徒刑。
施用第二級毒品者，處三年以下有期徒刑。
附表：
┌──┬──────────────────┬────────────┐
│編號│扣案物品名稱、數量                  │      沒收依據          │
├──┼──────────────────┼────────────┤
│    │第一級毒品海洛因1 包（檢驗前淨重0.18│係查獲之毒品，應依毒品危│
│  │2 公克、檢驗後淨重0.175 公克）      │害防制條例第18條第1 項前│
│    │                                    │段沒收銷燬之            │
├──┼──────────────────┼────────────┤
│  │第一級毒品海洛因1 包（檢驗前淨重0.38│同上                    │
│    │7 公克、檢驗後淨重0.379 公克）      │                        │
└──┴──────────────────┴────────────┘


司法院資訊處製作；財團法人民間司法改革基金會備份。
